臺灣高等法院臺中分院刑事裁定　　　　　100年度抗字第721號
抗　告　人
即 受 刑人　陳翰脩
上列抗告人因聲請撤銷緩刑案件，不服臺灣臺中地方法院中華民
國100年8月3 日裁定（100年度撤緩字第125號），提起抗告，本
院裁定如下：
    主  文
抗告駁回。
    理  由
一、原裁定意旨略以：受刑人陳翰脩前因詐欺案件，經臺灣臺中
    地方法院於98年4月24日以98年度易字第865號判處有期徒刑
    1年，緩刑3年，緩刑期間付保護管束，並應向指定之公益團
    體提供120小時之義務勞務，並於98年5月18日確定；惟受刑
    人於保護管束期間內之99年7月間及同年9月間，又涉嫌對大
    陸地區人民進行詐欺取財，分別經臺灣臺中地方法院檢察署
    檢察官以99年度偵字第22515、25407號起訴，並於100年1月
    23日繫屬於臺灣臺中地方法院審理中，有上開起訴書及臺灣
    高等法院被告前案紀錄表各1 份在卷可稽，足認受刑人於保
    護管束期間，未保持善良品行，情節重大，聲請人（即臺灣
    臺中地方法院檢察署檢察官）之聲請為有理由，爰依保安處
    分執行法第74條之2第1款、第74條之3第1項規定，撤銷其緩
    刑之宣告等語。
二、抗告意旨略以：抗告人於保護管束期間內，均遵期報到，並
    確實履行義務勞務完畢。而聲請意旨所指之遭羈押起訴之案
    件，抗告人乃無辜受牽累，並不知劉東霖等人係從事詐欺犯
    罪行為，僅一時受託而代為交付款項予陳彤岑，無法查知劉
    東霖等人是否素行不良之人，抗告人亦無與渠等有所往還，
    足見抗告人確實依緩刑條件履行而保持善良品行，並無與素
    行不良之人往還之情事；而抗告人上開起訴案件，現仍於法
    院審理中，尚無對被告為論罪科形之判決，基於無罪推定原
    則，被告應受推定為無罪，是聲請意旨及原裁定認抗告人有
    違反保安處分執行法第74條之2第1款之規定，容有誤會。又
    聲請意旨認抗告人有違反保安處分執行法第74條之2第2款之
    規定，則於本件之檢察官及執行保護管束者之命令為何？抗
    告人又如何違反？俱未指明，逕指抗告人有違反上開規定而
    聲請撤銷緩刑，於法未合，為此爰依法提出抗告，懇請撤銷
    原裁定云云。
三、按受保護管束人在保護管束期間內，應遵守左列事項：(一)保
    持善良品行，不得與素行不良之人往還。(二)服從檢察官及執
    行保護管束者之命令。(三)不得對被害人、告訴人或告發人尋
    釁。(四)對於身體健康、生活情況及工作環境等，每月至少向
    執行保護管束者報告一次。(五)非經執行保護管束者許可，不
    得離開受保護管束地；離開在十日以上時，應經檢察官核准
    。又受保護管束人違反前條各款情形之一，情節重大者，檢
    察官得聲請撤銷保護管束或緩刑之宣告。保安處分執行法74
    條之2、74條之3第1項分別定有明文。
四、經查：
  (一)抗告人前因詐欺案件，經臺灣臺中地方法院於98年4 月24日
    以98年度易字第865 號判處有期徒刑1年，緩刑3年，緩刑期
    間付保護管束，並應向指定之公益團體提供120 小時之義務
    勞務，而於98年5 月18日確定。又抗告人於保護管束期內之
    99年7月間及同年9月間，又涉嫌對大陸地區人民進行詐欺取
    財，分別經臺灣臺中地方法院檢察署檢察官以99年度偵字第
    22515、25407號起訴，並於100年1月23日繫屬於臺灣臺中地
    方法院審理中，有上開起訴書及臺灣高等法院被告前案紀錄
    表各1份在卷可稽，合先敘明。
  (二)而觀抗告人上開被起訴涉犯刑法第339條第1項詐欺取財等罪
    嫌，其中於其受保護管束期間所涉犯之事實，業據被告陳翰
    脩於警偵訊時自白在卷，且據共同被告陳彤岑、張雅惠、蕭
    凱仁、張鎮顯、林健濠、黃俊裕等人及證人郭子源等人分別
    於警詢或偵查中供述、證述在卷。又經警於99年9 月29日在
    臺中市○○區○○路232號、臺中市沙鹿區○○○路525號等
    處，亦查獲被害人資料、人頭帳戶資料、教戰守則等物，且
    抗告人並於同日下午6 時前往臺中市沙鹿區○○○路交款予
    陳彤岑時，為警當場查獲等情，有臺灣臺中地方法院檢察署
    檢察官99年度偵字第22515、25407號起訴書及原審刑事裁定
    書在卷足憑。且抗告人因涉犯上開罪嫌，經檢察官於99年10
    月1 日聲請羈押，亦經臺灣臺中地方法院認其涉犯上開罪嫌
    重大准予羈押，嗣經檢察官於100年1月23日提起公訴，迄10
    0年1月28日始因無羈押之必要當庭釋放出所在案，有臺灣高
    等法院被告前案紀錄表、在監在押全國紀錄表在卷可憑。綜
    核上開案卷資料，已足以認定抗告人於其受保護管束期間，
    並未保持善良品行而與素行不良之人往還，且屬情節重大。
  (三)抗告人雖以其上開案件，尚在原審法院100年度易字第478號
    審理中，是否成立犯罪，未經法院判決確定前，應推定渠無
    罪，似不宜驟然撤銷緩刑之宣告云云。惟本件原審法院裁定
    係依據臺灣臺中地方法院檢察署檢察官之聲請，以抗告人於
    緩刑期內涉犯上開詐欺等罪嫌，並經臺灣臺中地方法院檢察
    署檢察官提起公訴在案，抗告人顯已違反保安處分執行法第
    74之2第1款規定，且情節重大之理由，將抗告人上開緩刑之
    宣告予以撤銷，並非依刑法第75條及第75條之1 規定，均應
    以另犯之他罪判決確定始能撤銷之規定聲請撤銷。則縱抗告
    人涉犯上開詐欺等罪嫌，現由臺灣臺中地方法院審理中，惟
    原審法院裁定既非依據刑法上開規定撤銷本件抗告人緩刑之
    宣告，抗告人所指顯無適用之餘地，易言之，該案件縱尚未
    判決，並不影響原審法院上開裁定之認定，抗告人此部分抗
    告理由，顯不足採。至檢察官聲請書雖以受刑人之行為違反
    引用保安處分執行法74條之2第1、2 款之規定，情節重大，
    聲請撤緩刑之宣告，然其前段亦僅敘明「‧‧‧受保護管束
    人在受保護管束期間再犯詐欺罪，經‧‧‧提起公訴」，並
    未提及違反「服從檢察官及執行保護管束者之命令」等第 2
    款之事由，足見其聲請書所載第「2 」款顯係贅載，此從原
    審法院裁定亦僅以受刑人所為係違反「保安處分執行法74條
    之2第1款之規定，情節重大」，而未以該法第2 款之事由作
    為撤銷緩刑之理由至明。
  (四)綜上所述，抗告人於宣告緩刑付保護管束期間違反保護管束
    應遵守事項情節重大之事由，應屬明確，原審依檢察官之聲
    請，引用保安處分執行第74條之3第1項之規定，裁定撤銷抗
    告人緩刑之宣告，經核尚無不合，本件抗告無理由，應予駁
    回。
據上論斷，應依刑事訴訟法第412條，裁定如主文。
中    華    民    國   100    年    8     月    31    日
            刑事第三庭  審判長法  官  王  增  瑜
                              法  官  廖  柏  基
                              法  官  唐  光  義
以上正本證明與原本無異。
不得再抗告。
                              書記官  呂  安  茹
中    華    民    國   100    年    8     月    31    日